Images des répertoires du notaire Louis Richard pour l'étude XXVI
Archives nationales de France
Images des répertoires du notaire Louis Richard pour l'étude XXVI
2 février 1693 - 11 septembre 1719
MC/RE/XXVI/4 - MC/RE/XXVI/5/B
Etude XXVI; Richard, Louis
3 registres
Archives nationales de France
Minutes et répertoires: la loi 2008-696 du 15 juillet 2008 relative aux archives a fixé à 75 ans à compter de la date de l'acte, ou à 25 ans à compter de la date du décès de l'intéressé si ce délai est plus bref, le délai de communication des minutes et répertoires des notaires; ce délai est porté à 100 ans à compter de la date de l'acte si le document se rapporte à un mineur (code du Patrimoine, articles L213-2, 4e d et 5e).
Autres documents de l'étude (dossiers de clients, comptabilité...): s'agissant d'archives privées, ces documents sont communicables selon les modalités fixées par le déposant ou le donateur.
Certains documents ne sont pas accessibles sous leur forme originale en raison de leur mauvais état de conservation.
Registres entrés aux Archives nationales en 1932.
Images des répertoires de l’étude XXVI
Archives de l'étude XXVI
répertoire d'officier public ministériel
- Répertoire chronologique pour la période du 2 février 1693 au 3 décembre 1711, 2 février 1693 - 3 décembre 1711; MC/RE/XXVI/4; Un registre de 465 feuillets de papier manuscrits, hauteur 34,5 x largeur 23 cm. Le registre est en bon état.
  Registre folioté en 2004 (foliotation non visible à l'écran)
  Le répertoire contient les informations suivantes: 1. date du jour; 2.nature de l'acte; 3.nom, prénom, des parties.
  répertoire
  - Liste chronologique des actes pour la période du 2 février au 31 décembre 1693, 2 février - 31 décembre 1693; 1 r°-11 r°; 11 feuillets
  - Liste chronologique des actes pour la période du 6 janvier au 31 décembre 1694, 6 janvier - 31 décembre 1694; 11 r°-22 r°; 12 feuillets
  - Liste chronologique des actes pour la période du 2 janvier au 31 décembre 1695, 2 janvier - 31 décembre 1695; 22 v°-36 v°; 15 feuillets
  - Liste chronologique des actes pour la période du 2 janvier au 31 décembre 1696, 2 janvier - 31 décembre 1696; 36 v°-51 r°; 16 feuillets
  - Liste chronologique des actes pour la période du 1er janvier au 31 décembre 1697, 1er janvier - 31 décembre 1697; 51 v°-70 r°; 20 feuillets
  - Liste chronologique des actes pour la période du 1er janvier au 31 décembre 1698, 1er janvier - 31 décembre 1698; 70 v°-92 v°; 23 feuillets
  - Liste chronologique des actes pour la période du 2 janvier au 31 décembre 1699, 2 janvier - 31 décembre 1699; 93 r°-125 r°; 33 feuillets
  - Liste chronologique des actes pour la période du 2 janvier au 31 décembre 1700, 2 janvier - 31 décembre 1700; 125 v°-156 r°; 32 feuillets
  - Liste chronologique des actes pour la période du 2 janvier au 31 décembre 1701, 2 janvier - 31 décembre 1701; 156 v°-173 r°; 18 feuillets
  - Liste chronologique des actes pour la période du 2 janvier au 31 décembre 1702, 2 janvier - 31 décembre 1702; 173 v°-192 r°; 20 feuillets
  - Liste chronologique des actes pour la période du 2 janvier au 31 décembre 1703, 2 janvier - 31 décembre 1703; 192 v°-211 r°; 20 feuillets
  - Liste chronologique des actes pour la période du 1er janvier au 31 décembre 1704, 1er janvier - 31 décembre 1704; 211 r°-231 v°; 21 feuillets
  - Liste chronologique des actes pour la période du 1er janvier au 31 décembre 1705, 1er janvier - 31 décembre 1705; 232 r°-251 v°; 20 feuillets
  - Liste chronologique des actes pour la période du 2 janvier au 31 décembre 1706, 2 janvier - 31 décembre 1706; 251 v°-280 r°; 30 feuillets
  - Liste chronologique des actes pour la période du 1er janvier au 31 décembre 1707, 1er janvier - 31 décembre 1707; 280 r°-314 r°; 35 feuillets
  - Liste chronologique des actes pour la période du 1er janvier au 31 décembre 1708, 1er janvier - 31 décembre 1708; 314 v°-348 r°; 35 feuillets
  - Liste chronologique des actes pour la période du 1er janvier au 30 décembre 1709, 1er janvier - 30 décembre 1709; 348 r°-378 v°; 31 feuillets
  - Liste chronologique des actes pour la période du 1er janvier au 31 décembre 1710, 1er janvier - 31 décembre 1710; 379 r°-419 v°; 41 feuillets
  - Liste chronologique des actes pour la période du 1er janvier au 3 décembre 1711, 1er janvier - 3 décembre 1711; 419 v°-464 v°; 35 feuillets
- Répertoire chronologique pour la période du 3 décembre 1711 au 11 septembre 1719, 3 décembre 1711 - 11 septembre 1719; MC/RE/XXVI/5/A; Un registre de 495 feuillets de papier manuscrits, hauteur 34,5 x largeur 23 cm jusqu'au feuillet 428 et du feuillet 473 au feuillet 495, et hauteur 33 cm x largeur 20cm du feuillet 429 au feuillet 472. Le registre a été restauré. Les 47 premiers feuillets sont incomplets. Les feuillets 120 et 265 sont déchirés.
  Le répertoire comporte 3 parties: la liste chronologique des actes; le répertoire des constitutions sur les aides et gabelles; le répertoire des actes concernant les bâtiments de Sa Majesté. Il contient les informations suivantes: 1. date du jour; 2.nature de l'acte; 3.nom, prénom, des parties
  - Liste chronologique des actes pour la période du 3 au 31 décembre 1711, 3 décembre - 31 décembre 1711; 1 r°-10 v°; 10 feuillets
  - Liste chronologique des actes pour la période du 1er janvier au 31 décembre 1712, 1er janvier - 31 décembre 1712; 10 v°-46 v°; 37 feuillets
  - Liste chronologique des actes pour la période du 1er janvier au 31 décembre 1713, 1er janvier - 31 décembre 1713; 47 r°-101 v°; 55 feuillets
    - du 1er janvier au 30 juin 1713, 1er janvier - 30 juin 1713; 47 r°-70 v°; 24 feuillets
    - du 1er juillet au 31 décembre 1713, 1er juillet - 31 décembre 1713; 71 r°-101 v°; 31 feuillets
  - Liste chronologique des actes pour la période du 1er janvier au 31 décembre 1714, 1er janvier - 31 décembre 1714; 102 r°-179 v°; 78 feuillets
    - du 1er janvier au 30 avril 1714, 1er janvier - 30 avril 1714; 102 r°-141 r°; 40 feuillets
    - du 1er mai au 31 décembre 1714, 1er mai - 31 décembre 1714; 141 v°-179 v°; 39 feuillets
  - Liste chronologique des actes pour la période du 1er janvier au 31 décembre 1715, 1er janvier - 31 décembre 1715; 180 r°-243 v°; 64 feuillets
    - du 1er janvier au 31 août 1715, 1er janvier - 31 août 1715; 180 r°-211 r°; 32 feuillets
    - du 1er septembre au 31 décembre 1715, 1er septembre - 31 décembre 1715; 212 r°-243 v°; 32 feuillets
  - Liste chronologique des actes pour la période du 1er janvier au 31 décembre 1716, 1er janvier - 31 décembre 1716; 243 v°-302 v°; 60 feuillets
    A la suite des actes de décembre 1716, se trouvent des "billets déposés" pour la période de mai à octobre 1716.
    - du 1er janvier au 31 juillet 1716, 1er janvier - 31 juillet 1716; 243 v°-277 r°; 35 feuillets
    - du 2 août au 31 décembre 1716, 2 août - 31 décembre 1716; 277 v°-302 v°; 26 feuillets
  - Liste chronologique des actes pour la période du 2 janvier au 31 décembre 1717, 2 janvier - 31 décembre 1717; 302 v °-341 v°; 40 feuillets
  - Liste chronologique des actes pour la période du 2 janvier au 31 décembre 1718, 2 janvier - 31 décembre 1718; 342 r°-374 r°; 33 feuillets
  - Liste chronologique des actes pour la période du 2 janvier au 11 septembre 1719, 2 janvier - 11 septembre 1719; 374 v°-428 v°; 55 feuillets
    - du 2 janvier au 30 avril 1719, 2 janvier - 30 avril 1719; 374 v°-398 v°; 25 feuillets
    - du 1er mai au 11 septembre 1719, 1er mai - 11 septembre 1719; 399 r°-428 v°; 30 feuillets
  - Liste chronologique des constitutions sur les aides et gabelles pour la période du 29 janvier 1714 au 11 janvier 1719, 29 janvier 1714 - 11 janvier 1719; 429 r°-472 r°; 44 feuillets
  - Liste chronologique des actes concernant les bâtiments de Sa Majesté pour la période du 31 juillet 1708 au 11 septembre 1719, 31 juillet 1708 - 11 septembre 1719; 473 r°-494 v°; 22 feuillets
    Le registre contient aussi le répertoire du notaire Jean Louis Richard pour la période du 1er décembre 1719 au 12 janvier 1720.
- Répertoire chronologique des constitutions sur les aides et gabelles pour la période du 12 février 1712 au 30 décembre 1713, 12 février 1712 - 30 décembre 1713; MC/RE/XXVI/5/B; Un registre de 13 feuillets de papier manuscrits, hauteur 33 x largeur 21 cm. Le registre est en bon état mais dérelié. Un tache d'encre en bas des feuilles.
  - Liste chronologique des constitutions sur les aides et gabelles pour la période du 12 février au 29 décembre 1712, 12 février - 29 décembre 1712; 1 r°-8 r°; 8 feuillets
  - Liste chronologique des constitutions sur les aides et gabelles pour la période du 31 janvier au 30 décembre 1713, 31 janvier - 30 décembre 1713; 8 v°-12 v°; 5 feuillets